# 商业资产打包整租，要考虑租赁分拆吗？

提问人：fuqumian 时间：2022-03-23 15:08:05
商业资产打包整租，包含整栋商业楼（包含多个商铺房屋）、地下停车场、广告位等，要考虑租赁分拆（即分拆成各项单独租赁）吗？如果要分拆，请问按什么标准分拆？

回答人：chenyiwei
这涉及到租赁合同会计处理中如何确定会计处理单元的问题，应根据承租人、期限、租赁条件等有无差异来确定是否分拆。